【裁判字號】    95,裁,2252
【裁判日期】    951012
【裁判案由】    化粧品衛生管理法
【裁判全文】
最  高  行  政  法  院  裁  定
                                     95年度裁字第02252號
上  訴  人  李麗琴（即獨家貿易商行）
被 上訴 人  臺北縣政府
代  表  人  甲○○
上列當事人間因化粧品衛生管理法事件，上訴人對於中華民國94
年3月31日臺北高等行政法院93年度簡字第1093號判決，提起上
訴，本院裁定如下：
    主  文
上訴駁回。
上訴審訴訟費用由上訴人負擔。
    理  由
一、按對於適用簡易程序之裁判提起上訴或抗告，須經本院許可
    ，且該許可以訴訟事件所涉及之法律見解具有原則性者為限
    ，行政訴訟法第235條定有明文。
二、上訴意旨略謂：化粧品衛生管理條例係32年前訂定，而網路
    商店為近年才有的，現行法令並無明文，依法一律不罰。況
    該條例不合時宜，法無規定者不罰。原判決引用消費者保護
    法所謂「廣告」之定義與範疇，互相矛盾。因為網路商店只
    對有消費意願的人，並非對不特定的多數人開放，即非媒體
    ，硬指網路商店是廣告，無法接受。本網站係由雅虎奇摩出
    租的商店，也是最小、最短，只供會員瀏覽與參考之用，卻
    創造出最多、最快、最密集的罰單，當然違背公平、比例原
    則云云。
三、原判決以網路系統作為行銷手段，宣傳特定產品並招徠販售
    之商業行為，其網頁內容傳達之訊息當然符合「廣告」之定
    義，此觀之消費者保護法施行細則第23條有關廣告方法之規
    定，以列舉方式－「電腦」，或以概括方式－「或其他方法
    」，如果「可使不特定多數人知悉其宣傳內容之傳播」者，
    均屬之。網路為廣義電腦系統之一種，若謂採狹義見解，網
    路非屬電腦系統之一種，則網路亦可包括在「其他方法」之
    內，故網路係屬消費者保護法施行細則第23條有關廣告方法
    之一。又行政院衛生署各衛生機關對於違規廣告均有其「監
    測取締計畫」，本件係分別經「高雄市新興區衛生所」及「
    臺北市松山區衛生所」在網路上查獲上訴人之違規廣告，而
    移由被上訴人所屬衛生局查處，被上訴人依化粧品衛生管理
    條例第24條第2項及第30條規定，處上訴人罰鍰新臺幣5萬元
    ，尚無不合，因將上訴人在原審之訴駁回，經核於法並無違
    背。上訴論旨，無非以其一己法律上之歧異見解，指摘原判
    決違誤，難認其訴訟事件所涉及之法律見解具有原則性，依
    首揭規定，上訴人提起上訴，不應許可，其上訴為不合法，
    應予駁回。
四、依行政訴訟法第249條第1項前段、第104條、民事訴訟法第
    95條、第78條，裁定如主文。
中    華    民    國    95    年    10    月    12    日
                  第二庭審判長法  官  廖  政  雄
                              法  官  鍾  耀  光
                              法  官  姜  仁  脩
                              法  官  王  德  麟
                              法  官  黃  清  光
以  上  正  本  證  明  與  原  本  無  異
中    華    民    國    95    年    10    月    12    日
                              書記官  蘇  金  全


司法院資訊處製作；財團法人民間司法改革基金會備份。
